臺灣高雄地方法院刑事判決　　　　　　　　　　　　九十一年度訴字第二五五六號
　　公　訴　人　臺灣高雄地方法院檢察署檢察官
　　被　　　告　甲○○
右列被告因違反毒品危害防制條例案件，經檢察官提起公訴（九十一年度毒偵字第二
０八七號）及移送併案審理（九十一年毒偵字第四五三五號），本院判決如左：
    主  文
甲○○連續施用第一級毒品，累犯，處有期徒刑拾月。海洛因貳包（淨重零點零肆公
克、包裝重零點參零公克；淨重零點零壹公克、包裝重零點參貳公克）、摻有海洛因
殘渣之注射針筒壹支，均沒收銷燬之；注射針筒壹支，沒收。又連續施用第二級毒品
，累犯，處有期徒刑陸月。應執行有期徒刑壹年參月，海洛因貳包（淨重零點零肆公
克、包裝重零點參零公克；淨重零點零壹公克、包裝重零點參貳公克）、摻有海洛因
殘渣之注射針筒壹支，均沒收銷燬之；注射針筒壹支，沒收。
    事  實
一、甲○○曾於民國（下同）八十七年三月間因施用毒品案件，經本院以八十七年毒
    聲字第四三三號裁定送觀察勒戒後認有繼續施用毒品傾向，再以八十七年度毒聲
    字第九六０號裁定令入戒治處所施以強制戒治一年，嗣戒治期滿，經本院以八十
    七年易字第二四四四號判決判處免刑確定，復於同年七月間，再因施用毒品案件
    ，經裁定送強制戒治期滿後，經台灣高雄地方法院檢察署檢察官以八十九年戒毒
    偵字第四四五號不起訴處分確定，又於八十九年間因持有毒品案件，經本院以八
    十九年鳳簡字第九０三號判決判處有期徒刑四月確定，於九十年十月十一日執行
    完畢。詎其猶不知悔改，明知海洛因及安非他命業經公告列為毒品危害防制條例
    第二條第二項之第一級及第二級毒品，均不得非法持有、施用，竟基於施用第一
    級、第二級毒品之概括犯意，自九十年三月間某日起至九十一年五月二日下午八
    時許回溯二十四小時之某時止，在高雄縣鳳山市○○○路四六五巷一一號之住處
    及其他不詳地點，以將安非他命置於吸食器內，下用火燒烤吸食其霧化氣體之方
    式，連續施用第二級毒品安非數次，自九十一年年初某日起至同年八月九日下午
    六時許回溯二十四小時之某時止，同在前開地點，以將海洛因粉末摻入香菸內吸
    食或以注射之方式，連續施用第一級毒品海洛因數次，嗣分別為警於九十一年五
    月二日下午四時五十分許（起訴書誤載為五月二日六時五十分許），在高雄縣鳳
    山市○○街一一二巷二號前查獲，扣得第一級毒品海洛因一包（淨重０‧０四公
    克、包裝重零‧三０公克）及摻有海洛因殘渣之注射針筒一支；於九十一年八月
    九日下午四時二十五分許，在高雄縣鳳山市○○○路四六五巷口查獲，扣得第一
    級毒品海洛因一包（淨重０‧０一公克、包裝重０‧三二公克）及注射針筒一支
    。
二、案經高雄縣警察局鳳山分局報請台灣高雄地方法院檢察署檢察官偵查起訴及移送
    併案審理。
    理  由
一、右揭事實，業據被告甲○○於本院審理時自白不諱，而其先後二次為警查獲時所
    採集之尿液，經送請高雄縣政府衛生局檢驗結果，認九十一年五月二日所採之尿
    液，甲基安非他命及嗎啡呈陽性反應，九十一年八月九日查獲所採之尿液，僅嗎
    啡呈陽性反應之情，有該局九十一年五月十四日、九一煙檢字第六五二號、九十
    一年八月九日九一煙檢字第一二八三號煙毒尿液檢驗成績書及尿液代碼對照表各
    一紙附卷可稽，扣案狀似海洛因之白色粉末二包，經送請法務部調查局檢驗結果
    ，認均含海洛因成分（重量分別為：淨重０‧０四公克、包裝重零‧三０公克；
    淨重０‧０一公克、包裝重０‧三二公克），有該局九十一年六月四日調科壹字
    第二二００一三五０五號、九十一年九月十二日調科壹字第二二００一四０一八
    號鑑定通知書二紙附卷可稽，又九十一年五月二日查獲之注射針筒一支，經送請
    高雄醫學大學附設中和紀念醫院檢驗結果，認表面呈海洛因陽性反應，有該院九
    十一年九月三十日編號九一０九─二一一號檢驗報告一紙存卷可參，而海洛因施
    用入人體後水解還原成嗎啡，再循嗎啡之代謝方式排出體外，百分之八十以上於
    投與後二十四小時內自尿液排出，已據行政院衛生署藥物食品檢驗局（73）藥檢
    壹字第０三０二二一號、（80）藥檢壹字第０七一二號函說明綦詳。又甲基安非
    他命經口服投與後，約百分之七十於二十四小時內可自尿液中排出，又其尿液內
    含甲基安非他命成分之檢出，與投與甲基安非它命的量、個人體質、檢驗儀器之
    精密度有關，通常採尿化驗是否呈陽性反應，應以投與後二十四小時內所採者為
    宜，此亦有行政院衛生署藥物食品檢驗局（80）藥檢醫字第四五二九號函可查，
    足徵被告上開曾連續施用第一級、第二級毒品之自白核與事實相符。另被告曾於
    八十七三月間因施用毒品案件，經本院以八十七年毒聲字第四三三號裁定送觀察
    勒戒後認有繼續施用毒品傾向，再以八十七年度毒聲字第九六０號裁定令入戒治
    處所施以強制戒治一年，嗣戒治期滿，經本院以八十七年易字第二四四四號判決
    判處免刑確定，復於同年七月間，再因施用毒品案件，經裁定送強制戒治期滿後
    ，經台灣高雄地方法院檢察署檢察官以八十九年戒毒偵字第四四五號不起訴處分
    確定，有該不起訴處分書、台灣高等法院被告全國前科紀錄表及台灣高雄地方法
    院檢察署刑案資料查註紀錄表各一紙附卷可參，從而其犯本件施用毒品罪事證明
    確，被告上開犯行洵堪認定。
二、查海洛因、安非他命分屬毒品危害防制條例第二條第二項所稱之第一、二級毒品
    ，不得持有、施用。被告竟持之以施用，核其所為，係犯毒品危害防制條例第十
    條第一項之施用第一級毒品罪及同條第二項之施用第二級毒品罪。被告先後多次
    施用海洛因、安非他命犯行，時間緊接、手法及罪名均同，顯係基於概括犯意而
    為之，均為連續犯，應各論以一罪，並加重其刑。其先後多次持有海洛因、安非
    他命，亦係基於概括之犯意，本亦均應以連續持有論，惟其持有後，進而施用，
    其多次持有之犯行，應分別被其施用之行為所吸收，均不另論罪。又被告所犯上
    開二罪之間，犯意各別，行為互殊，應予分論併罰。另被告曾於八十九年間因持
    有毒品案件，經本院以八十九年鳳簡字第九０三號判決判處有期徒刑四月確定，
    於九十年十月十一日執行完畢，有上開臺灣高等法院被告全國前案紀錄表及臺灣
    高雄地方法院檢察署刑案資料查註紀錄表各一紙在卷可稽，其於五年之內，再犯
    本件連續施用第一級毒品罪，為累犯，又上開連續施用第二級毒品犯行之終了時
    間，既在有期徒刑執行完畢後五年以內，仍亦無礙於累犯之成立，均依刑法第四
    十七條之規定加重其刑，並遞加重之。審酌被告前有多次施用毒品之不良素行，
    歷經觀察、勒戒及強制戒治程序後，仍未能徹底戒絕毒品，顯見其無悔改之意，
    且有失政府制定毒品危害防制條例之立法美意，本不宜寬貸，惟念其施用毒品乃
    自戕一己之身體健康，尚未害及他人，且其犯後已坦承犯行，態度良好等一切情
    狀，就其所犯上開兩罪分別量處如主文所示之刑，並定其應執行之刑，以資懲儆
    。至前開扣案物品，經送驗結果，認白色粉末內含海洛因成分，注射針筒表面亦
    呈海洛因陽性反應之情，已如前述，爰均依毒品危害防制條例第十八條第一項前
    段規定，併予宣告沒收併銷燬之。另九十一年八月九日所查獲扣案之注射針筒一
    支，經送驗未呈任何毒品反應之情，有高雄醫學大學附設中和紀念醫院九十一年
    十一月二十六日編號九一一一─一八三號檢驗報告一紙在卷可參，惟被告於警訊
    中坦承該針筒為其所有，預備供注射海洛因毒品所用之物，爰依刑法第三十八條
    第一項第二款之規定諭知沒收。
三、公訴人移送併辦意旨及被告於九十一年年初即自承有施用第一級毒品海洛因之部
    分，雖均未經起訴，惟因該部份事實與已起訴並經論罪科刑之被告於九十一年五
    月二日下午八時許回溯二十四小時之某時施用第一級毒品之犯行部分，有溯二十
    四小時內之某時，施用海洛因及安非他命各一次之犯行部分，有連續犯之裁判上
    一罪關係，應為起訴效力所及，本院自應併與審就，附此敘明。
據上論斷，應依刑事訴訟法第二百九十九條第一項前段，毒品危害防制條例第十條第
一項、第二項、第二十三條第二項、第十八條第一項前段，刑法第十一條、第五十六
條、第四十七條、第三十八條第一項第二款、第五十一條第五款，判決如主文。
中      華      民      國      九十一  年    十二      月    三十一    日
                                  臺灣高雄地方法院刑事庭
                                      審判長法官    黃三友
                                            法官    涂裕洪
                                            法官    黃宗揚
右正本證明與原本無異。
如不服本判決，應於判決送達後十日內，向本院提出上訴狀。
                                           書記官    陳掌珠
中      華      民      國      九十一  年    十二      月    三十一    日
附錄本案判決論罪科刑法條：
毒品危害防制條例第十條：
施用第一級毒品者，處六月以上五年以下有期徒刑。
施用第二級毒品者，處三年以下有期徒刑。
